【裁判字號】    92,易,38
【裁判日期】    920612
【裁判案由】    妨害自由
【裁判全文】
臺灣臺中地方法院刑事判決                            九十二年度易字第三八號
    公  訴  人  臺灣臺中地方法院檢察署檢察官
    被      告  庚○○即賴志.
右列被告因妨害自由案件，經檢察官提起公訴（九十一年度偵字第一○三一二號），
本院判決如左：
    主  文
庚○○連續以加害生命之事，恐嚇他人致生危害於安全，處有期徒刑伍月，如易科罰
金，以參佰元折算壹日；又以加害生命、身體之事，恐嚇他人致生危害於安全，處有
期徒刑參月，如易科罰金，以參佰元折算壹日。應執行有期徒刑柒月，如易科罰金，
以參佰元折算壹日。
    事  實
一、緣庚○○（原名賴志強）曾擔任臺中市○○區○○路三段一二八巷二十號僑福東
    海花園大廈之大樓管理員，因認住戶乙○○對其刁難及住戶陸魏佩英對其友人刁
    難，心生不滿，在其離職後竟基於概括之犯意，自民國九十年八月十四日起至同
    年十二月二十三日止連續於附表一及附表二所示之時間內，以裝設在彰化縣彰化
    市○○里○○街一六一巷九號之五其住處門號○四─0000000號電話，利
    用自動撥打之方式，撥打至乙○○裝置於上開大樓住處之門號○四─00000
    000號電話及陸魏佩英住處之門號○四─00000000號電話，並發出語
    音類似於「死」之聲音方式騷擾乙○○及陸魏佩英，以此加害生命之事，恐嚇乙○○、陸魏佩英，使乙○○、陸魏佩英心生畏懼，致生危害於渠等二人之安全。
    庚○○又於九十一年四月二日凌晨一時五十分許，另行起意至臺中市○○路○段
    一二八巷二十號僑福東海花園大廈管理室，向管理員甲○偽稱已與乙○○約好，
    欲拜訪乙○○，而在庚○○填寫訪客登記簿時，經管理員甲○以電話向乙○○確
    認，始知並無此事，其後庚○○遂在管理室以對講機向乙○○稱「妳不下來，以
    後試試看」等語，以此加害生命、身體之事，恐嚇乙○○，使乙○○、陸魏佩英
    心生畏懼，致生危害其安全。嗣因臺中市警察局第六分局協和派出所員警接獲報
    案而至現場處理，庚○○始行離去。
二、案經臺中市警察局第六分局報請臺灣臺中地方法院檢察署檢察官偵查起訴。
    理  由
一、訊據被告庚○○對於自九十年八月十四日起至九十年十一月二十三日止，連續以
    其住處門號○四─0000000號電話自動撥打至被害人乙○○門號○四—0
    0000000號電話及被害人陸魏佩英門號○四—00000000號電話之
    事實坦承不諱，惟矢口否認有何恐嚇危害安全之犯行，辯稱其只是打電話騷擾，
    且係以傳真機自動撥接被害人之電話，並非發出類似語音「死」之聲音云云。另
    訊據被告庚○○雖坦承有於九十一年四月二日凌晨一時五十分許至臺中市○○路
    ○段一二八巷二○號「僑福東海花園大廈」之事實，惟矢口否認有任何恐嚇之行
    為，辯稱：當天其和證人即以前同事己○○及大樓總幹事一起去唱歌，回來後和
    證人己○○到該址大樓管理櫃臺喝水，渠等係順路過去，當天一起在開玩笑，說
    一些「五四三」的話，且酒後有一點失態，因大廳有閉路電視，告訴人從閉路電
    視看到其在大廳，就打電話下樓詢問管理員，不是管理員打上去的，後來管理員
    解釋不清楚其為何到現場，其就要求接電話，因之前和告訴人有所不愉快，希望
    能夠化解，其表示請告訴人直接與其溝通，並沒有口出惡言，也沒有辱罵告訴人
    云云。經查：
  (1)被告自承確有因連續撥打至告訴人乙○○及證人丁○○○電話之事實，核與告訴
    人乙○○、證人丁○○○迭於警偵訊及審理中指述及證述接獲電話騷擾恐嚇等情
    相符，復有中華電信股份有限公司臺灣中區電信分公司以中行帳字第九一Ｃ八二
    ○○二九○號函及中華電信股份有限公司臺灣中區電信分公司彰化營運處以彰一
    業字第九一ＣＤ一○○一○三號函所附被告門號○四—0000000號電話之
    通聯記錄附卷可稽，被告雖辯以僅係以傳真機自動撥接騷擾，並無恐嚇置辯，惟
    被害人乙○○、丁○○○連續接獲語音類似於「死」之聲音之電話，而非傳真機
    之機器聲響之事實，迭據告訴人乙○○、證人丁○○○二人於警、偵訊及本院審
    理中指證明確，而告訴人乙○○、證人丁○○○二人均於警訊時陳稱接到此等電
    話使之心生畏懼等情，況以被告又連續於深夜時撥打至被害人電話，以語音發出
    類似「死」之聲音騷擾被害人，客觀上更足以增加被害人恐懼之心理，是被告上
    開所辯顯係卸責之詞，被告此部分恐嚇之犯行足堪認定。
  (2)又被告於九十一年四月二日凌晨一時五十分許至臺中市○○路○段一二八巷二○
    號「僑福東海花園大廈」並向大樓值班警衛甲○佯稱與告訴人已有聯絡，且在對
    講機對告訴人乙○○稱「你不下來，以後試試看」等語之事實，業據告訴人乙○○指證明確，核與證人即當時之大樓值班警衛甲○於偵查中證述情節相符，其於
    偵查中明確證稱其上班時被告來就說要來找范大夫（指告訴人乙○○），其問被
    告是否聯絡好了，被告說有與范大夫聯絡好了，被告大約凌晨二點多來的，被告
    在寫會客簿時其打電話給范大夫確認，范大夫就說這個人最近常打電話來鬧，叫
    其通知主任或警方，叫其將被告攔住，被告當時有喝酒，被告一直叫他下來，口
    氣不大好，講約七、八分鐘，被告有用國語講「你不下來，以後試試看」等語。
    此外，復有訪客登記簿影本乙份在卷可資佐證。另證人即「僑福東海花園大廈」
    管理委員會主委丙○○於本院審理中證稱：當時係管理公司管理員打對講機向其
    表示樓下有狀況，並有通知警員到場，其不知是何狀況，有到一樓了解，其看到
    被告在大廳或門口，下樓時警察尚未到場，其詢問管理員，管理員說被告前來訪
    客，並且有登記，但被拜訪的人不願意見被告，訪客登記簿上登記要拜訪范大夫
    ，被告沒見到人不願意離去等語；此外證人己○○於本院審理中證稱：其與被告
    未在唱完歌飲酒後，在凌晨時分至僑福花園大廈喝水等語，更無被告所辯係與證
    人己○○唱歌後到「僑福東海花園大廈」管理櫃臺喝水之情事。又證人即到場處
    理之臺中市警察局第六分局協和派出所員警辛○○、戊○○於本院審理中證稱被
    告到場自稱要找朋友等語，另證人戊○○證稱其問被告要找何人，被告表示要找
    范小姐等語，顯見被告當日確係至「僑福東海花園大廈」找告訴人而非路過進入
    飲水，被告辯以係與證人己○○唱歌後順路至該「僑福東海花園大廈」喝水，係
    告訴人見被告到場而自行下樓一節，顯與事實不符。被告所辯無非卸責之詞，不
    足採信。被告至告訴人乙○○住處尋釁，而以言語恐嚇告訴人，此部分恐嚇之犯
    行，亦堪認定。
    綜上，本件事證明確，被告犯行堪以認定，應予依法科。
三、核被告庚○○所為，係犯刑法第三百零五條恐嚇危害安全罪。被告先後如附表所
    示多次以電話自動撥號之方式，發出類似「死」之聲音，騷擾被害人乙○○、陸
    魏佩英，至其心生畏懼之犯行，時間緊接，所犯係構成要件相同之罪名，顯係基
    於概括犯意反覆為之，應依連續犯之規定論以一罪，並加重其刑。又被告自九十
    年十月二十四日起自同年十一月二十三日所犯上開恐嚇罪部分之犯行，雖未據起
    訴，惟此部分與公訴人起訴部分之犯行，有連續犯之裁判上一罪之關係，為起訴
    效力所及，本院自得一併審理，併此敘明。又公訴人以被告於九十一年四月二日
    凌晨一時五十分許，至臺中市○○路○段一二八巷二十號僑福東海花園大廈管理
    室，以對講機向乙○○稱「妳不下來，以後試試看」等語此部分恐嚇犯行，與上
    開連續以電話發出類似「死」之聲音恐嚇被害人乙○○、陸魏佩英之犯行為連續
    犯云云，惟查被告上開自九十年八月十四日起至同年十二月二十三日止連續恐嚇
    之犯行與九十一年四月二日凌晨一時五十分許恐嚇之犯行，其時間相距四個月之
    久，且行為態樣迥異，並被告於本院審理中亦供承九十一年四月二日凌晨至告訴
    人僑福東海花園大廈是臨時起意等語，顯見被告先後之恐嚇行為，犯意各別，行
    為互殊，應予分論併罰。爰審酌被告犯罪之動機係因任職僑福東海花園大廈之大
    樓管理員期間與住戶不諧，竟恐嚇住戶，及其犯罪之手段、犯罪所生之危險程度
    ，暨其否認犯行，難認有何悔意之犯後態度等一切情狀，分別量處如主文所示之
    刑，及均諭知易科罰金之折算標準，並定其應執行刑，及諭知易科罰金之折算標
    準，以示懲儆。
據上論斷，應依刑事訴訟法第二百九十九條第一項前段，刑法第五十六條、第三百零
五條、第四十一條第一項前段、第五十一條第五款，罰金罰鍰提高標準條例第一條前
段、第二條，判決如主文。
中      華      民      國      九十二      年    六    月     十二     日
                                      臺灣臺中地方法院刑事第二庭
                                          法  官  陳  葳
右正本證明與原本無異。
如不服本判決，應於收受本判決後十日內向本院提出上訴書狀，其未敘述上訴理由者
，並得於提起上訴後十日內向本院補提理由書狀（均須按他造當事人之人數附繕本）
「切勿逕送上級法院」。
                                          書記官
中      華      民      國      九十二      年    六    月     十二     日
附錄法條：
刑法第三百零五條：
以加害生命、身體、自由、名譽、財產之事，恐嚇他人致生危害於安全者，處二年以
下有期徒刑、拘役或三百元以下罰金。
附表一：被告電話嚇被害人乙○○（電話○四—00000000號）之時間：
一、九十年八月十四日一時二十二分四十七秒
二、九十年八月十四日二時七分五十二秒
三、九十年八月十四日二時三十七分四十九秒
四、九十年九月三日三時四分三十三秒
五、九十年九月三日三時十二分二十七秒
六、九十年九月五日一時二十一分九秒
七、九十年九月五日一時二十二分十七秒
八、九十年九月八日三時三十分五十一秒
九、九十年九月九日三時二十二分八秒
十、九十年九月十二日五時三十三分十九秒
十一、九十年九月十三日二十一時十五分三十三秒
十二、九十年九月十四日○時十八分四十七秒
十三、九十年九月十五日一時二分十四秒
十四、九十年九月二十一日三時○分五十四秒
十五、九十年九月二十二日○時三十五分八秒
十六、九十年九月二十七日三時十五分十七秒
十七、九十年九月二十九日三時二分二十九秒
十八、九十年十月一日三時十六分七秒
十九、九十年十月二日三時十六分二十秒
二十、九十年十月二日三時四十二分四十七秒
二一、九十年十月三日三時三分十八秒
二二、九十年十月四日二時三分三十六秒
二三、九十年十月四日四時三十分四十九秒
二四、九十年十月五日二時三分五十秒
二五、九十年十月九日四時三十一分四十四秒
二六、九十年十月十日二十三時四分十二秒
二七、九十年十月十二日十七時四十七分四十四秒
二八、九十年十月十二日十七時四十九分十六秒
二九、九十年十月十三日二時五分二十九秒
三十、九十年十月十四日十三時四十六分一秒
三一、九十年十月十四日十三時四十六分四十二秒
三二、九十年十月十六日十七時一分五十六秒
三三、九十年十月十六日十七時四分十七秒
三四、九十年十月十七日二時六分十二秒
三五、九十年十月二十日二時六分四十一秒
三六、九十年十月十一月八日七時四十九分五秒
三七、九十年十月八日七時五十分四十秒
三八、九十年十月十日九時三十一分九秒
三九、九十年十月十日九時三十一分二十一秒
四十、九十年十月十三日二時二分三秒
四一、九十年十月十三日四時二十九分二秒
四二、九十年十月十四日十七時五十分三十三秒
四三、九十年十月十四日十七時五十二分一秒
四四、九十年十月十五日二時二分二十一秒
四五、九十年十月十五日四時二十九分二十六秒
四六、九十年十月二十三日四時十一分五秒
附表二：被告電話恐嚇被害人陸魏佩英（電話○四—00000000號）之時間：
一、九十年九月十三日二十一時七分三十五秒
二、九十年九月十三日二十一時十五分二十秒
三、九十年九月十四日○時十八分二十九秒
四、九十年九月十二日十七時四十八分六秒
五、九十年九月十五日一時一分五十三秒
六、九十年九月二十一日三時三十分五十七秒
七、九十年九月二十二日○時三十四分五十三秒
八、九十年九月二十二日三時三十一分四秒
九、九十年九月二十七日三時二分二十六秒
十、九十年九月二十八日三時二分四十八秒
十一、九十年九月三十日三時三分三秒
十二、九十年十月一日三時三分六秒
十三、九十年十月三日三時三分三十八秒
十四、九十年十月四日三時三分四十二秒
十五、九十年十月六日三時四分一秒
十六、九十年十月十日二十二時五十七分三十一秒
十七、九十年十月十四日十三時四十六分二十九秒
十八、九十年十月十七日三時六分九秒
十九、九十年十月二十日三時七分四秒
二十、九十年十一月八日七時四十九分三十四秒
二一、九十年十一月十三日三時二分二十六秒
二二、九十年十一月十四日十七時五十分五十二秒
二三、九十年十一月十五日三時二分二十四秒
二四、九十年十一月二十三日三時四分十四秒


司法院資訊處製作；財團法人民間司法改革基金會備份。
